臺灣嘉義地方法院民事判決　　　　　　　100年度訴字第231號
原　　　告　漢翔航空工業股份有限公司
法定代理人　邢有光
訴訟代理人　簡嘉瑩
被　　　告　陳耀萍
上列當事人間返還補償金事件，本院於民國100年8月2日言詞辯
論終結，判決如下：
    主  文
被告應給付原告新臺幣壹佰肆拾柒萬元，及自民國一百年三月二
十九日起至清償日止，按週年利率百分之五計算之利息。
訴訟費用由被告負擔。
本判決第一項得假執行。
    事實及理由
一、原告起訴主張：被告原係原告公司之員工，於94年9 月30日
    參加原告所辦專案優退計劃，並簽有「漢翔公司從業人員勞
    保補償切結書」，同意如再參加各該保險而領取老年給付時
    ，應一次返還原領補償金額予原告，原告乃於同年11月將勞
    保補償金新台幣（以下同）1,470,000 元整匯入被告之中國
    農民銀行水湳簡易分行帳戶，後被告於99年11月10日向勞保
    局申請勞保老年給付，勞保局並於同年月起按月發給老年年
    金至相對人個人帳戶。原告知悉此事後，依約催告被告返還
    補償金，惟被告迄今仍未返還。原告為經濟部所屬國營事業
    ，故於經濟部頒訂處理要點後辦理專案精簡，按此處理要點
    ，原告所給付被告之補償金，係為填補被告參與專案精簡離
    職，致公保或勞保年資受有損害所生之補償，是以被告領取
    勞保老年年金給付，是以損害已不存在而無填補之必要。被
    告現已領取老年年金，則已無損害填補之必要，應依前開切
    結書承諾，返還原告給付之補償金。並為聲明：求為判決如
    主文所示。
二、被告於100 年8 月2 日本院言詞辯論期日，經本院提示原告
    所提：(1)被告書立之「漢翔航空工業股份有限公司專案精簡
    離職人員請領勞保補償金及有關保險意願表」、(2)「漢翔公
    司從業人員勞保補償切結書」、(3)「經濟部漢翔航空工業股
    份有限公司（94.09.30）專案優退人員核發勞保補償金名冊
    」等件，及勞工保險局100 年5 月20日保給老字第10010111
    480 號覆函（函文覆稱：自99年12月月底開始，按月於月底
    發給被告老年年金給付13,931元）等件，對前開文件內容均
    不爭執；並表示對於依98年台灣省簡易生命表顯示顯示，其
    於98年時為54歲男性，平均餘命為25.7歲，而自99年12月底
    即其滿55歲開始，按月領取前開老年年金給付，至79.7歲為
    止共可領取4,129,148 元，高過原告給付之1,470,000 元等
    情沒有意見等語，可認被告對於原告主張之事實、理由及提
    出之證據均不爭執。被告並當庭表示：同意返還147 萬元給
    原告等語（見本院100 年8 月2 日言詞辯論筆錄），依最高
    法院45年台上字第31號判例意旨，被告已對原告請求逕行認
    諾，應可認定。
三、按當事人於言詞辯論時為訴訟標的之認諾者，法院應本於其
    認諾為該當事人敗訴之判決，並應依職權宣告假執行，民事
    訴訟法第384條、第389條第1項第1款分別定有明文。本件原
    告上揭主張，業據提出前揭證據為證，並經調取本院100 年
    度司促字第2323號支付命令案卷核閱屬實，且被告對於原告
    主張之訴訟標的既為認諾，依上揭規定，自應為被告敗訴之
    判決，並依職權宣告假執行。
四、據上論結，原告之訴為有理由，依民事訴訟法第384 條、第
    78條、第389 條第1 項第1 款，判決如主文。
中    華    民    國   100    年    8     月    16    日
                  民二庭法  官  陳思睿
以上正本係照原本作成。
如對本判決上訴須於判決送達後20日內向本院提出上訴狀。
如委任律師提起上訴者，應一併繳納上訴審裁判費。
中    華    民    國   100    年    8     月    16    日
                        書記官  張富